【裁判字號】    89,易,1341
【裁判日期】    890930
【裁判案由】    傷害
【裁判全文】
臺灣高雄地方法院刑事判決                        八十九年度易字第一三四一號
    公  訴  人  臺灣高雄地方法院檢察署檢察官
    被      告  甲  ○
右列被告因傷害案件，經檢察官提起公訴（八十九年度偵字第三九三八號），本院判
決如左：
    主  文
甲○連續傷害人之身體，處有期徒刑伍月，如易科罰金，以參佰元折算壹日。
    事  實
一、甲○因不滿其嬸嬸丙○○○破壞其家庭之和諧，竟基於普通傷害之概括犯意，於
    民國八十九年二月十日下午六時五十五分許，在高雄市○○區○○路二十六巷丙
    ○○○住處巷口，持其所有之柴刀一把（未扣案）砍傷丙○○○，致丙○○○受
    有左橈骨骨折、左手第四指撕裂傷及第五指撕裂傷併神經肌腱斷裂等傷害，嗣丙
    ○○○之孫子乙○○在屋內聽聞聲響而出來查看，並欲將其祖母送醫之際，甲○
    復承前開傷害之概括犯意，以上開之柴刀砍傷乙○○，致乙○○受有左大腿撕裂
    傷之傷害，嗣經警據報前往處理而當場查獲。
二、案經乙○○訴由高雄市政府警察局小港分局移送暨丙○○○訴由臺灣高雄地方法
    檢察署檢察官偵查起訴。
    理  由
一、訊據被告甲○固坦承有於前揭時、地手持柴刀之事實，惟矢口否認有何傷害之犯
    行，辯稱：伊未砍傷二位被害人，其拿柴刀是用來砍藥材的，丙○○○是自己跌
    倒受傷的云云。然查，右揭事實，迭據被害人乙○○於警訊、偵查中及本院調查
    時，被害人於偵查中及本院調查時指訴綦詳，並經證人即丙○○○之子張枝錶於
    本院調查時到庭證稱：當伊下班回家時，見母親手在流血，伊母親上救護車之際
    ，甲○手還拿柴刀，作勢要砍其母親，伊即趕緊將柴刀搶下等語屬實；此外，復
    有安泰內外骨專科醫院八十九年二月十八日安甲診字第一九四三○八號丙○○○
    之診斷證明書及高雄市立小港醫院八十九年二月十日診字第一八九三二一○—一
    號乙○○之診斷證明書各一紙附卷可憑。且觀諸該二紙驗傷診斷證明書上所載告
    訴人二人所受之傷害，核與告訴人等所述傷害情節相符，再參以被害人丙○○○
    已高齡七十八歲，且從其所受之傷勢須做縫合手術以觀，衡情被害人丙○○○理
    應無自我傷害而誣攀被告之可能，顯見被告前開所辯，洵屬卸飾之詞，殊無可採
    ，本件事證明確，被告犯行洵堪認定。
二、核被告甲○所為，係犯刑法第二百七十七條第一項之普通傷害罪，被告先後二次
    傷害犯行，時間緊接，觸犯構成要件相同之罪名，顯係基於概括犯意為之，應依
    連續犯之規定，以一罪論，並加重其刑。爰審酌被告僅因細故即持刀砍傷高齡七
    十八歲之嬸嬸及姪子，犯後猶不知悔改，及被害人所受之傷害情節等一切情狀，
    量處如主文所示之刑，並諭知易科罰金之折算標準，以資懲儆。至被告所有供犯
    罪所用之柴刀一把，並未扣案，且據被告供承已不知在何處，顯然業已滅失，為
    免日後執行之困難，爰不另為沒收之諭知，併此敘明。
據上論斷，應依刑事訴訟法第二百九十九條第一項前段、刑法第二百七十七條第一項
、第五十六條、第四十一條、罰金罰鍰提高標準條例第一條前段、第二條，判決如主
文。
本案經檢察官鍾忠孝到庭執行職務。
中      華      民      國    八十九    年      九      月     三十     日
                                   臺灣高雄地方法院刑事第一庭
                                        法  官   陳玉聰
右正本證明與原本無異。
如不服本判決，應於判決送達後十日內，向本院提出上訴狀。
     書記官    鄭淑臻
中    華    民    國      八十九      年      九      月      三十      日
附錄本案論罪科刑法條全文：
刑法第二百七十七條第一項
傷害人之身體或健康者，處三年以下有期徒刑、拘役或一千元以下罰金。


司法院資訊處製作；財團法人民間司法改革基金會備份。
